# 委托研发账务处理

提问人：sjcpa123456 时间：2023-03-21 00:05:10
陈版：
您好！公司从事软件开发业务，公司研发团队会研发一些通用功能的项目模块，可以重复应用于业务项目中。
对于公司研发人员开发的该种通用模块，公司会将相应支出计入研发费用。但公司目前有部分通用模块，由公司研发人员做设计和需求，剩余工作全部委托外部供应商进行，公司自有人员的支出占整体支出的比例在5%以内。对于委外的账务处理，财务观点是，委外项目与自研项目性质一样，都属于通用功能的项目模块，虽然自有人员成本占比较小，但需求设计属于核心工作，因此应该将与项目相关的所有支出都计入研发费用。目前委外合同分为两种，一种是技术成果完工归委托方所有，一种是成果双方共有，但供应商的开发人员可申请成果的权力人。请教版主，在这种情况下，是否可以将委外成本计入研发费用？如果委外可以计入研发费用，这两种情况是否都可以计入研发？

回答人：chenyiwei
可参考：《中审众环研究 2020 》之“问题1-2-4（外包的开发活动的相关支出的资本化问题）”、“问题1-2-5（关于委托开发的技术能否资本化的问题）”，根据对研发成果使用的控制权的归属和研发过程中技术风险和经济性风险的承担情况，确定交易的实质是研发外包还是外购技术。
研发成果的法定所有权不是主要考虑因素，关键是看对研发成果使用的控制权的归属和研发过程中技术风险和经济性风险的承担情况，即“控制权标准”、“风险和报酬标准”两者的综合运用和考虑。在此基础上从严确定可计入研发支出的金额。